臺灣桃園地方法院刑事裁定　　　　　 96年度交聲簡再字第1號
再審聲請人
即受判決人　甲○○
上列再審聲請人即受判決人因過失傷害案件，對於本院95年度交
簡上字第57號中華民國96年3 月20日確定判決，聲請再審，本院
裁定如下：
    主  文
再審之聲請駁回。
    理  由
一、聲請意旨略以：原判決（本院95年交簡上字第57號刑事判決
    ）未詳予調查證據，且認定之犯罪事實及理由有下列與事實
    不符處：(一)聲請人已與告訴人李賢娃達成和解，但原審竟未
    考量此點即予判決，顯然未當。(二)本案目擊證人劉得龍經原
    審3 次傳訊均未到庭，但原審僅沿用劉得龍警詢證述即推定
    聲請人之犯罪事實，令人不服。(三)依常理車輛發生碰撞及原
    始撞擊處所生之碎片跡證，應自發生處向外擴散。但由警方
    拍攝照片所示，本件車禍發生碰撞後告訴人飛離車身之倒地
    位置、物品散落等跡象，可見碰撞點應在機車倒地位置靠延
    平路方向處，絕非如警方所載靠火車站方向之刮地痕起始處
    ，刮地痕並非本事故之肇始點。(四)聲請人因閃避告訴人來車
    而發生擦撞後，聲請人車輛續前行至距現場40公尺處即予停
    妥，聲請人並下車查看，就此原審判決書所載有誤。非僅如
    此，原審判決內諸多推定聲請人有罪部份，皆係因員警移送
    書內錯誤登載不實所致。例如：1.員警偽造聲請人拒絕夜間
    偵訊聲明之簽名。2.聲請人實際係於當日凌晨3 時至5 時接
    受偵訊，但筆錄竟登載為上午7 時30分至8 時接受偵訊。3.
    聲請人未完全施作酒測檢測表所載各項目，但其上竟勾列聲
    請人全不合格。4.移送書錯誤登載目擊證人於元化路133 號
    處目擊本件車禍發生。由上可知原判決確有對上揭各項重要
    證據漏未審酌之情形，為此爰聲請再審云云。
二、按有罪之判決確定後，有下列情形之一者，為受判決人之利
    益，得聲請再審︰一原判決所憑之證物已證明其為偽造或變
    造者；二原判決所憑之證言、鑑定或通譯已證明其為虛偽者
    ；三受有罪判決之人，已證明其係被誣告者；四原判決所憑
    之通常法院或特別法院之裁判已經確定裁判變更者；五參與
    原判決或前審判決或判決前所行調查之法官，或參與偵查或
    起訴之檢察官，因該案件犯職務上之罪已經證明者；六因發
    現確實之新證據，足認受有罪判決之人應受無罪、免訴、免
    刑或輕於原判決所認罪名之判決者。前項第一款至第三款及
    第五款情形之證明，以經判決確定，或其刑事訴訟不能開始
    或續行非因證據不足者為限，得聲請再審，刑事訴訟法第42
    0 條第1 項、第2 項定有明文。又按刑事訴訟法第420 條第
    1 項第6 款所謂確實之新證據，固非以絕對不須經過調查程
    序為條件，但必須可認為確實足以動搖原確定判決而為受判
    決人有利之判決者為限；倘受判決人因對有利之主張為原確
    定判決所不採，事後提出證明，以圖證實在原確定判決前所
    為有利之主張為真實或聲請傳訊證人，既非判決後發現之新
    證據，且為聲請人於判決前所明知，自不能謂為再審之理由
    ，最高法院41年台抗字第1 號、50年台抗字第104 號分別著
    有判例可資參照。亦即，再審救濟並非就原確定判決已調查
    之證據重啟調查審判，倘再審聲請人所據之各項證據資料盡
    皆經原審調查審酌後而為判決，又未有上揭刑事訴訟法第42
    0 條第1 項所定各款事由，亦未提出何等足以動搖原確定判
    決之新事實或新證據，自不能僅因聲請人不服原判決認定事
    實即遽予裁定開始再審。
三、經查：聲請意旨所執上開(一)理由所據之本院95年桃簡調字第
    74號95年9 月21日調解筆錄，業經聲請人於原審95年10月31
    日審判期日時當庭提出，該文書並經原審於96年3 月6 日審
    判期日實踐行證據調查程序，可見此一彰顯聲請人與該案告
    訴人李賢娃業於95年9 月21日就該案調解成立事實之文書，
    業經原審於判決前詳為審酌。另聲請意旨所持上揭(二)、(三)之
    理由，業經原審詳加審酌證人李賢娃、劉得龍之證述、及卷
    附現場照片、道路交通事故現場圖之內容，認被告之辯詞不
    可採等情，已於判決書內詳細敘明，聲請人僅重對原審已認
    定之事實空言爭執，並未具體表明有何符合刑事訴訟法第42
    0 條第1 項各款或第421 條所列之情形，亦未提出何等足以
    影響動搖原確定判決事實認定之各項證據方法或證據資料，
    顯未符上開法定之再審事由至明。至聲請意旨(四)所指聲請人
    之聲明拒絕夜間偵訊之警詢筆錄之簽名係遭偽造、聲請人接
    受警詢之時間及「汽車駕駛人酒後生理協調平衡檢測紀錄卡
    」上所載均屬捏造而來等節，並未據聲請人提出何等足認該
    等文書或其上登載確屬偽造或變造而屬不實之確切證明，況
    該等事項無非係聲請人是否同意夜間偵訊、警詢起迄時間、
    或聲請人有無就該紀錄卡上所載各項檢測內容施測等細節事
    項之紀錄，其中聲請人是否同意夜間偵訊及警詢起迄時間等
    節，更非原審據為裁判之理由，可見上揭記載內容為何，均
    不足以動搖原確定判決。綜上，聲請人所提聲請再審理由，
    核其性質，或業經原審審酌，或僅屬對於原確定判決之證據
    取捨意見及單憑己意所為之相反評價或質疑，或無何證據足
    認係屬偽造變造且不足以動搖原確定判決之認定，要與刑事
    訴訟法第420 條第1 項各款所定之再審要件並不相符，是本
    件再審之聲請所執之理由皆非屬法定之再審事由，其聲請顯
    非合法，應予駁回。
四、依刑事訴訟法第433條，裁定如主文。
中　　華　　民　　國　　96　　年　　12　　月　　24　　日
              刑事第十一庭審判長法　官  蔡榮澤
                                法  官  林蕙芳
                                法  官　紀凱峰
以上正本證明與原本無異。
不得抗告。
  　　　　　　　　　　　　　　　書記官　高文靜
中　　華　　民　　國　　96　　年　　12　　月　　25　　日
